臺灣士林地方法院民事裁定          100年度消債更字第116號
債  務  人  葉建清即葉志能
上列當事人聲請更生事件，本院裁定如下：
    主  文
債務人葉建清即葉志能自中華民國一百年十二月三十日下午五時
起開始更生程序。
命司法事務官進行本件更生程序。
    理  由
一、按債務人不能清償債務或有不能清償之虞，且無擔保或無優
    先權之債務總額未逾新臺幣（下同）1,200 萬元者，於法院
    裁定開始清算程序或宣告破產前，得向法院聲請更生，觀諸
    消費者債務清理條例第3 條、第42條第1 項規定自明。次按
    ，法院開始更生程序之裁定，應載明其年、月、日、時，並
    即時發生效力。法院開始更生或清算程序後，得命司法事務
    官進行更生或清算程序，必要時得選任律師、會計師或其他
    適當之自然人或法人一人為監督人或管理人，復為同條例第
    45條第1 項、第16條所明定。
二、聲請意旨略以：伊有不能清償債務情事，前已提出債權人清
    冊，以書面向最大債權金融機構之華南商業銀行股份有限公
    司（下稱華南銀行）請求協商，惟協商不成立。又伊無擔保
    或無優先權之債務總額未逾1,200 萬元，復未經法院裁定開
    始清算程序或宣告破產，爰向本院聲請更生等語。
三、經查，債務人所主張之上開事實，業據提出債務人全戶戶籍
    謄本（見本院卷第20頁）、與華南銀行之前置協商不成立通
    知書（見本院卷第23頁）、財團法人金融聯合徵信中心當事
    人綜合信用報告及協商前置專用債權人清冊（見本院卷第34
    至36頁、第38至39頁）、民國（下同）97至99年度綜合所得
    稅各類所得資料清單及財產歸屬資料清單（見本院卷第41至
    44頁）、勞工保險被保險人投保資料表（見本院卷第51至52
    頁）、薪資單（見本院卷第54至56頁）及職員工在職證明書
    （見本院卷第149 頁）等影本為證，核閱屬實，堪認為真正
    。次查，債務人現除每月平均薪資收入約2 萬7,518 元、公
    告現值27萬2,572 元門牌號碼為臺南市○○區○○路1 段39
    6 號4 樓之4 之建物及其坐落土地外，別無其他財產可供清
    償，以債務人陳報之債務總金額達441 萬3,456 元觀之，債
    務人之財產確不足履行全部債務，債務人主張有不能清償債
    務情事，當屬實在。此外，債務人復查無消費者債務清理條
    例第6 條第3 項、第8 條或第46條各款所定駁回更生聲請之
    事由存在，則債務人聲請更生，應屬有據。揆諸首開說明，
    應予開始更生程序，並命司法事務官進行本件更生程序。
四、爰裁定如主文。
中    華    民    國   100    年    12    月    29    日
                  民事第二庭  法      官  黃欣怡
上為正本係照原本作成。
本件不得抗告。
中    華    民    國   100    年    12    月    29    日
                              書  記  官  朱亮彰